【裁判字號】    99,易,584
【裁判日期】    990722
【裁判案由】    竊盜
【裁判全文】
臺灣彰化地方法院刑事判決               99年度易字第584號
公  訴  人  臺灣彰化地方法院檢察署檢察官
被      告  乙○○
上列被告因竊盜案件，經檢察官提起公訴（99年度偵緝字第250
號），本院判決如下：
    主  文
乙○○犯攜帶兇器、毀越門扇竊盜罪，累犯，處有期徒刑捌月。
    犯罪事實
一、乙○○前於民國90年間，因竊盜案件，經本院以90年易字第
    719 號判處有期徒刑7 月，緩刑3 年確定；惟緩刑期內更犯
    施用毒品案件，經本院以91年度訴字第649 號判處有期徒刑
    8 月、3 月，應執行有期徒刑10月確定，並與前開經撤銷緩
    刑之刑接續執行，於93年3 月8 日因縮短刑期假釋出監，同
    年7 月30日保護管束期滿未經撤銷假釋，而視為執行完畢。
    其後又於95年間，因施用毒品案件，經本院以95年度斗簡字
    第664 號判處有期徒刑5 月確定，於96年5 月31日易科罰金
    執行完畢（構成累犯），近又因施用毒品案件，經本院以98
    年度訴字第1481號判處應執行有期徒刑1 年確定（現執行中
    ）。詎仍不知悔改，又基於意圖為自己不法所有之犯意，於
    99年3 月4 日凌晨4 時18分，攜帶客觀上足供兇器使用之一
    字型螺絲起子1 支（未扣案），騎乘不知情友人蕭義國所有
    之車牌號碼F8G －902 號重機車，前往址設彰化縣彰化市○
    ○路30 7號「冰沁涼坊」，隨即以上開一字型螺絲起子撬開
    大門後，入內竊取甲○○所有之收銀機1 台（內有現金新臺
    幣2,784 元），得手後，將所竊得之收銀機置放在重機車腳
    踏板上離去，並將該收銀機內之現金花用，收銀機則丟棄在
    大排水溝內。嗣於同日上午10時許，甲○○前往「冰沁涼坊
    」開店時發現收銀機失竊，遂報警處理，經警調閱監視器錄
    影畫面，始循線查悉上情。
二、案經彰化縣警察局彰化分局報請臺灣彰化地方法院檢察署檢
    察官偵查起訴。
    理  由
一、證據能力部分：
  (一)證人即被害人甲○○、蕭義國於警詢時之證述，雖屬被告
      以外之人於審判外之言詞陳述，為傳聞證據，然經本院於
      審理時當庭直接提示而為合法之調查，被告均未於言詞辯
      論終結前聲明異議，本院復審酌該等言詞陳述係由證人出
      於自由意識而陳述，並無非法取證之情況，依刑事訴訟法
      第159條之5之規定，認上開證人於警詢時之證述，應得採
      為認定本件犯罪事實所憑之證據。
  (二)其餘非供述證據部分，均為警方合法採證附卷之資料，檢
      察官及被告對於證據能力均無意見，自得引為本案證據。
二、上開犯罪事實，業據被告於偵訊及本院審理時坦承不諱，核
    與被害人甲○○、證人蕭義國於警詢時所指述之情節相符（
    警卷第2至3頁參照），並有監視器錄影畫面翻拍照片14張及
    機車照片1張附卷可憑（警卷第4至11頁），足認被告之自白
    與事實相符。綜上，本件事證明確，被告犯行堪以認定。
三、按刑法第321條第1項第2款所謂之「門扇」，係指門戶、窗
    扇等阻隔出入之設備而言，查本件被害人甲○○所經營之「
    冰沁涼坊」是一般建築物，且該鐵捲門是有阻隔內外出入之
    設備，故該鐵捲門自屬刑法第321條第1項第2款所謂之「門
    扇」。又刑法第321條第1項第3款之攜帶兇器竊盜罪，係以
    行為人攜帶兇器竊盜為其加重條件，此所謂兇器，其種類並
    無限制，凡客觀上足對人之生命、身體、安全構成威脅，具
    有危險性之兇器均屬之，且祇須行竊時攜帶此種具有危險性
    之兇器為已足，並不以攜帶之初有行兇之意圖為必要（最高
    法院79 年臺上字第5253號判例參照）。查本案被告自承於
    上揭時、地行竊時，攜帶其所有之一字型螺絲起子1支，而
    該工具為金屬製品，被告持該等工具撬開鐵捲門，其質地堪
    認堅硬，顯見該等物品客觀上足對人之生命、身體、安全構
    成威脅，具有危險性，可供兇器使用，屬刑法第321條第1項
    第3款所稱之兇器無誤。故核被告所為，係犯刑法第321條第
    1項第2、3款之攜帶兇器、毀越門扇竊盜罪。又被告前因施
    用毒品案件，經本院以95年度斗簡字第664號判處有期徒刑5
    月確定，於96年5月31日易科罰金執行完畢等情，有臺灣彰
    化地方法院檢察署刑案資料查註紀錄表及臺灣高等法院被告
    全國前案紀錄表各1份在卷可憑，其於有期徒刑執行完畢後
    ，5年內故意再犯本件有期徒刑以上之罪，為累犯，應依刑
    法第47條第1項之規定，加重其刑。爰審酌被告正值壯年，
    不思循正當途徑賺取金錢，竟任意竊取他人財物，侵害他人
    權益非微，顯然欠缺法紀觀念，又有竊盜、毒品前科，素行
    非佳，殊值非難，惟到案後坦承犯行，犯後態度尚屬良好，
    暨審酌被害人所受財物之損失、被告之智識程度等一切情狀
    ，量處如主文所示之刑，以資儆懲。至被告所有供犯罪使用
    之一字型螺絲起子1支，既未據扣案，且被告於竊盜後已隨
    手丟棄，業經被告於偵訊時供承在卷（參照偵卷第18頁），
    復查無其他積極證據足以證明現尚存在，為免將來執行困難
    ，爰不宣告沒收，併此敘明。
據上論斷，應依刑事訴訟法第299條第1項前段，刑法第321條第1
項第2款、第3款、第47條第1項，判決如主文。
本案經檢察官賴志盛到庭執行職務。
中    華    民    國    99    年    7     月    22    日
                  刑事第七庭      法  官  黃玉齡
以上正本證明與原本無異。
如不服本判決，應於收受判決後10日內向本院提出上訴書狀，並
應敘述具體理由；其未敘述上訴理由者，應於上訴期間屆滿後20
日內向本院補提理由書（均須按他造當事人之人數附繕本「切勿
逕送上級法院」）。
告訴人或被害人對於判決如有不服具備理由請求檢察官上訴者，
其上訴期間之計算係以檢察官收受判決正本之日期為準。
中    華    民    國    99    年    7     月    22    日
                                  書記官  黃鏽金
附錄論罪科刑法條：
中華民國刑法第321條
犯竊盜罪而有左列情形之一者，處6月以上、5年以下有期徒刑：
一、於夜間侵入住宅或有人居住之建築物、船艦或隱匿其內而犯
    之者。
二、毀越門扇、牆垣或其他安全設備而犯之者。
三、攜帶兇器而犯之者。
四、結夥三人以上而犯之者。
五、乘火災、水災或其他災害之際而犯之者。
六、在車站或埠頭而犯之者。
前項之未遂犯罰之。

司法院資訊處製作；財團法人民間司法改革基金會備份。
